臺灣臺北地方法院民事判決
109年度建字第258號
原      告  巫國榮  
訴訟代理人  包盛顥律師
被      告  黃至君  
訴訟代理人  阮祺祥律師
上列當事人間請求給付承攬報酬事件，經臺灣士林地方法院以10
9年度建字第17號裁定移送前來，本院於民國111年7月8日言詞辯
論終結，判決如下：
    主      文
原告之訴及假執行之聲請均駁回。
訴訟費用由原告負擔。
    事實及理由
一、原告主張：
　㈠被告為將自己所有門牌號碼臺北市○○區○○路000巷00號房屋全
    棟（下稱系爭房屋）供作出租使用，自民國105年2月間起即
    陸續將系爭房屋全棟之室内設計、建築物改良及裝潢工程交
    由伊承攬施作，伊並製作機水電配管工項之工程物件執行清
    單（下稱系爭機電設備與水電配管工項），工程款共計新臺
    幣（下同）472萬7,260元予被告確認，嗣雙方於106年9月5
    日就系爭機電設備與水電配管之工項另行簽訂裝修工程契約
    書（下稱系爭契約），約定工程總價為新臺幣（下同）500
    萬元（前開金額加上管理監工費27萬2,740元）。詎被告就
    系爭契約施工僅給付300萬元，仍欠1,727,260元未付；嗣後
    另提出訴外人尚揚理想家空間設計股份有限公司（下稱尚揚
    公司）之施工總項報價單與圖予伊，協商另以270萬元施作
    陽春裝修工程（下稱270萬元之裝修協議），如需變更設計
    及材質需要另行追加。前開系爭契約與270萬元之裝修協議
    施工作成中，被告陸續於本判決附表項次二的4至13原告主
    張欄「施工期間」、「請求權」欄位所示期間口頭指示追加
    各該工程（下合稱系爭追加工程）。伊承攬前開系爭機電設
    備與水電配管工項、270萬元之裝修協議與系爭追加工程已
    於108年4月底全數完工並驗收完成。詎①兩造更先前另有如
    附表項次一的1至3所示工項之各別承攬契約，伊已依約完成
    ，仍有共計95萬2,600元之工程款未獲被告清償；②被告另指
    示系爭追加工程之工程款共計220萬5,650元亦未給付，共計
    積欠工程款315萬8,250元未為清償，伊於109年2月3日發函
    催告被告應於函到14日內給付其中315萬1,450元，惟被告於
    同年2月4日收受後迄今均未為置理。
　㈡被告另於106年間曾口頭委託伊代為辦理系爭房屋之增設電梯
    申請、25間套房招租，以及向訴外人台灣電力股份有限公司
    （下稱台電公司）洽商變電室機組遷移等事宜，並允諾事成
    將給付伊50萬元之委任報酬，然伊全數完成上開委任事項後
    ，被告迄今仍未給付約定之委任報酬等語。
　㈢為此，爰依兩造間如附表「請求權」欄位所示承攬契約關係
    以及委任契約關係、民法第505條第1項及同法第548條第2項
    等規定，求為判決：
　⒈被告應給付原告365萬8,250元，暨其中50萬6,800元自起訴狀
    繕本送達翌日起，其中315萬1,450元自109年2月19日起，均
    至清償日止，按週年利率5%計算之利息。
　⒉原告願供擔保請准宣告假執行。
二、被告則以：
　㈠伊否認系爭契約施工範圍僅限於系爭機電設備與水電配管工
    項。實則，原告自103年起即承攬系爭房屋之全棟裝修工程
    ，然其不斷以追加工程方式要求伊再多付款，故伊遂於106
    年9月5日與被告簽訂系爭契約，要求原告改以總價為500萬
    元之統包承攬方式，將包含裝潢等所有剩下之工程(含泥作
    、防水、水電、衛浴、熱水器、燈具、木作、地板、天花板
    、金屬工程、清潔、管理費等）全部工程施作完畢，且除非
    經雙方書面協議，否則不得再有追加工程款。惟原告施工一
    部分後即停工，當時伊認為與原告之裝潢設計觀念不合，即
    另行洽詢尚揚公司接手，然原告卻不願撤場，亦不願歸還伊
    預付之工程款約300萬元(扣除已施作部分之款項），最終經
    兩造協商後，107年間同意由原告依尚揚公司之設計圖施作
    並完成全部工程，伊則連同先前500萬元工程款結算後尚未
    給付之工程款80萬元，加計補貼原告167萬0,450元及油漆部
    分價款35萬元，原告同意去除尾數，是約定總共再給付原告
    270萬元工程款【計算式：80萬元＋160萬元＋30萬元＝270萬元
    】。伊已經於108年4月1日完全付清系爭契約暨270萬元之裝
    修協議之工程款共計690萬元【計算式：420萬元＋270萬元＝6
    90萬元】。觀附表項次一、與項次二所列13個工項，實已經
    包含在系爭契約暨270萬元之裝修協議工程範圍，或屬於伊
    已經清償工程款的其他工程契約關係內，均非另行追加之工
    程（逐項答辯詳見本判決附表與本院卷㈠第471至477頁），
    原告就已清償之債權債務關係請求伊另給付工程款，自無理
    由。退步言，姑不論原告此部分主張之事實是否屬實，原告
    就如附表所示編號1至5之工程項目，已自承至遲係於106年1
    2月下旬完工，則其於109年3月9日始提起本訴為請求該部分
    之承攬報酬，顯已罹於2年之消滅時效，伊亦得以時效抗辯
    拒絕給付之。
　㈡原告主張委任報酬部分，伊否認曾於106年委任原告所述事務
    而合意委任契約，也否認原告有處理委任事務。系爭房屋之
    電梯工程本確實係由原告承攬施作，工程款180萬元已全部
    付清，地下室之變電室亦無進行遷移，伊另委請仲介公司辦
    理套房出租，故原告主張其已處理完成委任事項云云，與事
    實不符，其依委任關係請求給付50萬元報酬，亦無依據等語
    ，資為抗辯。
　㈢並聲明：
　⒈原告之訴及假執行之聲請均駁回。
　⒉如受不利之判決，願供擔保請准宣告免為假執行。
三、兩造不爭執之事項（見本院卷㈡第366頁）：
  ㈠兩造就系爭房屋之裝修事宜，於106年9月5日簽訂如被證1 所
    示之裝修工程契約書（書面上誤載簽約日期為107年9月5 日
    ，下稱系爭契約）；另被證1背面及被證2有關原告之簽名、
    被證2所載「全數付清」等文字，均為原告所書寫（見臺灣
    士林地方法院109年度建字第17號卷《下稱士林地院卷》第118
    至121頁；本院卷㈠第31至32頁）。
  ㈡原告於109年2月3日寄發台北敦南郵局第124號存證信函，催
    告被告應於文到後14日內，清償如附表所示13項工程項目款
    項合計315萬1,450元；該函於翌日即109年2月4日由被告收
    受。有上開函文及郵件收件回執等件影本可稽（見士林地院
    卷第22至31頁）。
  ㈢系爭房屋之裝修工程至遲已於108年4月底完工。
　㈣本院卷㈠第71頁下方「總計270萬元完成到可出租」等字為原
    告所書寫。
　㈤系爭房屋之電梯工程以180萬元報酬由原告承攬，款項被告已
    全部付清（見本院卷㈠第240頁、第391頁、第227頁）　
四、本院得心證之理由：
　　原告主張有附表項次一所示積欠工程款、項次二所示系爭追
    加工程工程款以及委任報酬50萬元得請求被告給付等節，則
    為被告所否認，並以前詞置辯。是本院應審究者厥為：㈠系
    爭契約暨270萬元之裝修協議約定工程範圍為何？被告是否
    已清償系爭契約暨270萬元之裝修協議所約定工程款？㈡原告
    主張附表項次一為各另行約定之承攬契約，請求給付工程款
    ，是否有據？㈢原告主張附表項次二為追加工程，請求另行
    給付工程款，是否有據？㈣原告主張106年間與被告約定委任
    契約，請求給付委任報酬50萬元，是否有據？茲分述如下：
　㈠系爭契約暨270萬元之裝修協議約定之工程範圍包含附表項次
    一、項次二所示13項工項，其工程款已清償：
　⒈按當事人主張之事實，經他造於準備書狀內或言詞辯論時或
    在受命法官、受託法官前自認者，無庸舉證；當事人於自認
    有所附加或限制者，應否視有自認，由法院審酌情形斷定之
    ，民事訴訟法第279條第1項、第2項定有明文。
　⒉查，本件原告於109年3月9日起訴狀係稱被告自105年2月起委
    由原告承攬系爭房屋全棟室內設計、建築物改良以及裝潢工
    程以利後續作為套房出租使用，期間多次追加工項，全部工
    程於108年6月間完工並交被告驗收使用後，尚有如本判決附
    表項次一、項次二共計13項工程之工程款被告尚未付款等語
    （見士林地院卷第11-14頁）。被告109年6月1日第一份答辯
    狀即提出原告不爭執形式真正的系爭契約與簽收420萬元（
    分8筆簽收）、270萬元的收據（見士林地院卷第118-120頁
    ，本院卷㈠第31、393頁），辯稱兩造係依系爭契約約定原告
    統包承攬系爭房屋裝修工程，被告已經陸續付款，並於108
    年4月1日結清所有款項，原告本件請求之工程款債權已因清
    償而消滅等語（見士林地院卷第110頁），原告則以109年6
    月17日到院之民事陳報狀自承確實有就本件裝修工程簽訂系
    爭契約等語。惟查，兩造提出系爭契約內容都僅有一頁（見
    被證1、陳證1、原證24，士林地院卷第118、130頁，本院卷
    ㈡第139頁），其內容如本判決附件一所示，總價500萬元包
    含的詳細工程項目為何，是否與原告本件請求工程款的工程
    相同，需另審閱「附件估價單」。本院乃於109年9月18日第
    一次開庭時諭請兩造提出「完整的」系爭契約文件，並請原
    告釐清其主張系爭契約約定施工範圍、承攬報酬、完工日期
    、被告已經付款金額、尚未付款金額各自究竟為何，所請求
    如本判決附表項次一、項次二共計13項工項的工程款，究竟
    哪些是原系爭契約約定的款項未付，哪些則屬於追加工程款
    ，並請兩造整理表格，兩造稱再具狀（見本院卷㈠第27-33頁
    ）。
　⒊惟原告於109年11月27日第二次開庭前並未依本院的諭知提出
    資料整理系爭契約約定的工程細項，亦未釐清如本判決附表
    項次一、項次二共計13項工項的工程款，究竟哪些是系爭契
    約約定的款項未付，哪些則屬於追加工程款，而是另提出提
    出有手寫標記筆跡的尚揚公司107年12月7日之各種工項報價
    單與其圖面索引/平面圖，主張被告另委由其依據前開尚揚
    公司的設計與工項裝修。本院乃於109年11月27日第二次開
    庭時再次諭知原告應製作表格整理其請求，並應區分屬於系
    爭契約工程範圍的部分一張表格，以及主張為追加工程款部
    分則另列一張計算表（見本院卷㈠第279頁）。
　⒋原告於109年12月11日具民事陳報（一）暨聲請調查證據狀，
    提出附表2（按，內容即本判決附表項次一、項次二共計13
    項工項）並稱：「原告主張本件承攬系爭裝修工程自105年1
    0月起至108年6月完工驗收，惟迄今被告尚未給付原告之已
    完工項目之工程款項3,158,250元，就被告未給付之已完工
    項目工程款項一覽，詳如下附表2」、「被告並未依系爭裝
    修工程所簽訂之裝修工程契約書給付原告承攬工程款項500
    萬元，亦未就系爭裝修工程中已完工項目部分給付原告工程
    款項3,158,250元」（見本院卷㈠第327-330頁）。是原告於
    此此書狀中自認本判決附表項次一、項次二共計13項工項屬
    於系爭契約約定以總價500萬元承攬之工項範圍內甚明。依
    民事訴訟法第279條第1項之規定，本院應依原告109年12月1
    1日具民事陳報（一）暨聲請調查證據狀自認之內容認定系
    爭契約所約定工程範圍已包含本判決附表項次一、項次二共
    計13項工項。
　⒌又查，兩造均稱系爭契約施工尚未完畢時，兩造另以尚揚公
    司107年12月7日之各種工項報價單與其圖面索引/平面圖為
    變更追加工項施作的約定而另有270萬元之裝修協議（見本
    院卷㈠第49-51、231-233、457-461頁，卷㈡第3頁）。互核原
    告所提出有筆跡記載「已包含之前項工程未付尾款最後未付
    款80萬，打A。預定未完成事項。」、「總計：270萬」、「
    完成到可出租。」之報價單第1頁（見本院卷㈠第71頁，內容
    詳如本判決附件二）以及原告不爭執形式真正簽收420萬元
    （分8筆簽收）、270萬元的收據（見士林地院卷第118-120
    頁，本院卷㈠第31、393頁，內容詳如本判決附件三、附件四
    ），可知兩造簽訂系爭契約、被告給付各筆款款項給原告以
    及尚揚公司報價單提出的時間順序如下：
　⑴106年9月5日：兩造簽訂系爭契約。
　⑵106年9月25日：被告付50萬元。
　⑶106年10月16日：被告付50萬元。
　⑷106年10月26日：被告付50萬元。
　⑸106年11月1日：被告付50萬元。
　⑹106年11月15日：被告付50萬元。
　⑺106年12月19日：被告付50萬元。
　⑻107年1月2日：被告付40萬元。
　⑼107年1月16日：被告付80萬元。
　⑽107年12月7日：尚揚公司庭提出報價單與圖面（見本院卷㈠第
    71-225頁）。
　⑾108年4月1日：被告付清270萬元。
　　由上開時間順序之整理，亦可知被告於107年12月間另請尚
    揚公司提出報價時，已給付420萬元，就系爭契約所約定500
    萬元工程款僅餘80萬元未給付，此情形與被告稱當時兩造係
    約定連同先前500萬元工程款結算後尚未給付之工程款80萬
    元，加計補貼原告167萬0,450元及油漆部分價款35萬元，原
    告同意去除尾數，是約定總共再給付原告270萬元工程款【
    計算式：80萬元＋160萬元＋30萬元＝270萬元】依尚揚公司之
    設計施工等情相符，是兩造系爭契約暨270萬元之裝修協議
    所約定總工程款應為690萬元【計算式：420萬元＋270萬元＝6
    90萬元】。
  ⒍查，被告已清償系爭契約暨270萬元之裝修協議所約定總工程
    款690萬元乙節，有前開收據2紙在卷可證（即本判決附件三
    、附件四，見士林地院卷第119-120頁），原告亦已於109年
    9月18日開庭時當庭承認前揭收據2紙所載已收款項是給付本
    件裝修工程的工程款（見本院卷㈠第31頁），依此收據2紙記
    載，被告業已於108年4月1日給付690萬元完畢，業如前⒌所
    述，其已清償本件工程款甚明。
　㈡原告於自認後改陳述爭執系爭契約工項僅限於系爭機電設備
    與水電配管工項，而附表項次一、項次二所示13項工項為其
    他承攬契約工項以及追加工程，被告尚未給付該部分工程款
    云云，並不可採：　　
　⒈按自認之撤銷，除別有規定外，以自認人能證明與事實不符
    或經他造同意者，始得為之，民事訴訟法第279條第第3項定
    有明文。
　⒉原告於109年9月18日開庭時當庭承認前揭收據2紙所載已收款
    項是給付本件裝修工程的工程款，於109年12月11日具民事
    陳報（一）暨聲請調查證據狀自認系爭契約所約定工程範圍
    已包含附表項次一、項次二共計13項工項後，另於110年1月
    18日提出、110年3月30日、110年4月13日、110年5月19日陸
    續提出書狀並附上無簽章收據、「工程物件執行清單」（原
    告重複提出書證且為不同編號，分別編為原證3、22）到院
    ，改稱被告給付420萬元款項係給付「工程物件執行清單」
    所列共計472萬7,260元的系爭機電設備與水電配管工項的工
    程款，又系爭機電設備與水電配管工項即為系爭契約所約定
    500萬元承攬的工項，差額27萬2,740元為管理監工費，本件
    請求如附表項次一所示工程款係270萬元之裝修協議前各別
    約定之承攬契約、附表項次二所示工項則為270萬元之裝修
    協議後另行追加的工程約定等語（見本院卷㈠第391-393、40
    7-427頁，卷㈡第3、117-135、161、165、297-315、333頁）
    ，並提出與附表項次一、項次二共計13項工項相關的估價單
    、出貨單共8紙佐證各工項之施作與工程款金額（見本院卷㈠
    第335-349頁，卷㈡第31-45頁）。
　⒊原告欲撤銷其109年9月18日、109年12月11日所為有關系爭契
    約工程範圍以及本判決附件三、附件四所示收據收受款項係
    給付本件工程款之自認，改主張如前，無非以前開「工程物
    件執行清單」、估價單、出貨單共8紙與證人即原告自行委
    任之工程顧問陳志謀到庭證稱：系爭房屋裝修工程比較複雜
    ，我有收原告5萬元的酬勞作為顧問回答兩造一些工程上專
    業的問題，「工程物件執行清單」10張就是系爭契約的估價
    單，當初原告有拿過來問一些問題等語（見本院卷㈡第387-3
    90頁），以及證人楊清坤、江杰鴻證稱：分包到系爭房屋全
    棟土建及結構補強工程、水電工程，常常有變更追加工項等
    語（見本院卷㈡第394-397、399-400頁）為據。然查：
　⑴被告已表示不同意原告撤銷其109年9月18日、109年12月11日
    所為自認（見本院卷㈠第357、465頁），並否認「工程物件
    執行清單」與前開原告所提出估價單、出貨單共8紙影本之
    形式真正（見本院卷㈠第463頁，卷㈡第461-463頁）。
　⑵證人陳志謀於開庭時亦證稱：系爭契約完整的文件其實我不
    瞭解，但原告有拿系爭契約與估價單我看，整份估價單總共
    有幾張我忘記了，我是知道是泥作與拆除的項目比較多，估
    價單拿給我看時是沒有與契約釘在一起等語（見本院卷㈡第3
    89-390頁）。證人陳志謀稱看到的系爭契約估價單是「泥作
    」、「拆除」工項較多等語，已與原告於本件提出「工程物
    件執行清單」僅有1樓有「舊有化糞池廢置打除」、「陰井
    化糞池」等屬於拆除以及可能與泥作有關工程項目，其他樓
    層則均僅有機電配置、機電設備、弱電系統、給水系統配管
    、排水系統配管等工項，並無「泥作」、「拆除」工項的內
    容不符（見本院卷㈡第117-135頁），其當時看到的估價單究
    竟是不是本件原告提出的「工程物件執行清單」，甚為可疑
    ；且證人陳智謀已自陳對於兩造間契約約定的全貌並不清楚
    瞭解，自無從依其證述認定系爭契約工程範圍僅有約定系爭
    機電設備與水電配管工項。
　⑶證人楊清坤並有證稱：是原告找我承包系爭房屋整棟土建及
    結構補強工程，我們約定實作實算，並未見過系爭契約等語
    （見本院卷㈡第394頁），證人江杰鴻亦證稱：原告找我承包
    系爭房屋全棟水電工程，我沒有見過系爭契約等語（見本院
    卷㈡第397、399-400頁）。可見二人均為原告下包廠商，各
    自與原告有不同於系爭契約的付款條件以及工程範圍的約定
    ，渠等又均未見過兩造之系爭契約，自無從瞭解兩造間契約
    關係之情況，是以渠等所述工項變更追加之情形，僅足證依
    渠等各自與原告間工程契約約定之施工範圍有所變更追加而
    已，依債之相對性原則，前開情況不足證明兩造間有追加工
    程存在。
　⑷又「工程物件執行清單」為原告單方面自行製作（見本院卷㈠
    第496頁），其上並無被告簽章，難認有經被告確認；形式
    上亦非直接附於系爭契約後為附件，文件名稱與契約第一條
    提到的「附件估價單」並不相符；「工程物件執行清單」的
    總金額472萬7,260元已包含1到5樓每一層樓3％的施工管理費
    ，仍低於系爭契約約定總價500萬元，原告主張兩造係合意
    再外加管理監工費27萬2,740元（見本院卷㈡第333頁）為500
    萬元總價承攬云云，與承攬人以估價總額給予一定折扣或減
    價後與定作人約定總價承攬的常見情況亦不同。綜上各節，
    原告稱「工程物件執行清單」有先給被告看過，兩造是以該
    清單合意系爭契約工程範圍云云，實難採信。再按私文書應
    由舉證人證其真正，民事訴訟法第357條前段定有明文。查
    ，原告所提出估價單、出貨單共8紙影本之形式真正遭被告
    否認，原告並未舉證證明該等文書真正，本院自無從憑前開
    估價單、出貨單共8紙影本認定本件事實。
　⒋原告固欲撤銷其109年9月18日、109年12月11日所為自認而改
    其他主張，惟被告不同意之，且所提證據亦不足以證明其自
    認與事實不符，業如前述。依民事訴訟法第279條第3項之規
    定，原告不得撤銷自認，本件仍應依原告之自認為事實認定
    如前㈠所述，亦即，本判決附表項次一、項次二共計13項工
    項並非追加工程或其他約定工程，而屬於系爭契約約定以總
    價500萬元承攬之工項範圍內，且系爭契約暨270萬元之裝修
    協議係約定總工程款為690萬元，被告業已於108年4月1日全
    部清償完畢，原告就同範圍之工程款重複請求給付，核屬無
    據。
　㈢原告無從請求給付委任報酬50萬元：　
　⒈按當事人主張有利於己之事實者，就其事實有舉證之責任，
    民事訴訟法第277條定有明文。民事訴訟如係由原告主張權
    利者，應先由原告負舉證之責，若原告先不能舉證，以證實
    自己主張之事實為真實，則被告就其抗辯事實即令不能舉證
    ，或其所舉證據尚有疵累，亦應駁回原告之請求（最高法院
    100年度台上字第415號判決要旨參照）。
　⒉原告主張被告於106年間委任其完成①系爭房屋增設電梯申請
    事宜、②與台電公司洽談系爭房屋機組遷移事宜、③系爭房屋
    的25間套房招租等事宜，承諾辦好後會給付50萬報酬，其都
    已經辦理云云（見本院卷㈠第374頁），無非以證人楊清坤、
    江杰鴻之證述為據。然查：
　⑴兩造於105年1月5日約定系爭房屋之電梯工程以180萬元報酬
    由原告承攬，並簽訂「正式開工協議書」，前開協議書第5
    條約定工程尾款於電梯裝置完成並經試車合格後支付，而全
    部工程款被告已於105年8月29日全部付清等情，有「正式開
    工協議書」暨其上原告簽收款項手寫紀錄附卷可按（見本院
    卷㈠第240頁）。由前開情形可推知電梯至遲於105年8月、9
    月間已經裝置完成並經試車合格，則於106年間似無必要再
    另行申請增設電梯、遷移台電變電室機組。原告主張成立委
    任契約之時間點以及內容，與電梯實際裝置完成之時間點有
    所矛盾。
　⑵證人楊清坤到庭係證稱：原告找我承攬系爭房屋的土建與結
    構補強工程與電梯工程，電梯因為要到下面剛好是台電的變
    電室，我告訴被告電梯的事情要去建管處申請，要加費用50
    萬元，被告說這個錢會再跟原告算，我認為被告的意思應該
    是承諾給我50萬元，他會叫原告拿錢給我，我有去建管處簽
    字，承諾不傷害主體結構，申請成功回文應該是給被告或原
    告我不會知道等語（見本院卷㈡第393-396頁）。其所述情節
    為被告向其承諾將給付50萬元給其本人，與原告主張被告承
    諾給原告委任報酬50萬元等語，並不相符，無從證明原告主
    張屬實。
　⑶證人江杰鴻固證稱：原告找我承包系爭房屋的水電工程，因
    施工電梯的人需要進去變電室，要先去申請，以及申請遷移
    ，我比較瞭解電的事情，所以拜託我一起去，伊與原告以及
    楊清坤有一起去，但最後沒有遷移，因為費用很貴，有關跑
    申請准許變電室遷移流程的事情兩造有在工地約處理整個相
    關文件與流程是50萬元等語（見本院卷㈡第397-401頁）。惟
    原告就委任契約之主張與電梯實際裝置完成之時間點有所矛
    盾乙節，已如前述，而證人江杰鴻所述情形，並無其他客觀
    證據可以佐證，亦未見原告提出其為被告向台電處理申請流
    程的相關往來文書資料，自難僅憑證人江杰鴻之證述為有利
    原告之認定。
　⑷就系爭房屋的25間套房招租乙節，證人楊清坤稱：沒有負責
    此事等語（見本院卷㈡第396頁），證人江杰鴻稱：不知道50
    萬元有沒有包含其他委託事項，後面套房出租的事情也不知
    道等語（見本院卷㈡第401頁）。原告更未提出其他證據。
　⒊基上，原告就①兩造於106年有成立其所述內容之委任契約關
    係、②其已經依委任契約處理各該事務等節，均未舉出充足
    證據證明。其主張已經依106年間委任契約處理事務云云，
    並不可採，自無從依委任契約關係以及民法第548條第2項之
    規定請求委任報酬50萬元。
五、綜上所述，原告主張附表項次一、項次二所示13項工項乃系
    爭契約暨270萬元之裝修協議約定工程範圍外另約定承攬契
    約或追加工項，工程款均尚未給付，且兩造有約定委任報酬
    50萬元亦未給付云云，未舉證以實其說，為不足取；被告抗
    辯附表項次一、項次二所示13項工項乃系爭契約工程範圍，
    其已經清償全部工程款，且並未與原告成立原告所述內容之
    委任契約等語，為可採信。從而，原告依兩造間如附表「請
    求權」欄位所示承攬契約關係以及委任契約關係、民法第50
    5條第1項及同法第548條第2項等規定，請求被告應給付365
    萬8,250元，暨其中50萬6,800元自起訴狀繕本送達翌日起，
    其中315萬1,450元自109年2月19日起，均至清償日止之法定
    遲延利息，為無理由，應予駁回。又原告之訴既經駁回，其
    所為假執行之聲請即失所附麗，爰一併駁回之。
六、本件事證已臻明確，兩造其餘攻擊防禦方法及證據，核與判
    決之結果不生影響，爰不一一論列，併此敘明。
七、訴訟費用負擔之依據：民事訴訟法第78條。
中　　華　　民　　國　　111 　年　　7 　　月　　22　　日

                  工程法庭    法  官  石珉千
以上正本係照原本作成。
如對本判決上訴，須於判決送達後20日之不變期間內，向本院
提出上訴狀。如委任律師提起上訴者，應一併繳納上訴審裁判
費。
中　　華　　民　　國　　111 　年　　7 　　月　　26　　日
                              書記官  楊婉渝
附件一：系爭契約

附件二：

附件三：420萬元收據

附件四：270萬元收據